【裁判字號】    97,中交簡上,306
【裁判日期】    970618
【裁判案由】    過失傷害
【裁判全文】
臺灣臺中地方法院刑事判決         97年度中交簡上字第306號
上  訴  人  臺灣臺中地方法院檢察署檢察官
被      告  乙○○（原名楊惠萍）
上列上訴人因過失傷害案件，不服本院台中簡易庭九十六年度中
交簡字第二八八六號中華民國九十七年二月二十九日第一審簡易
判決（聲請案號：臺灣臺中地方法院檢察署九十六年度偵字第二
二一三九號），提起上訴，本院管轄之第二審合議庭判決如下：
    主  文
上訴駁回。
乙○○緩刑貳年。
    犯罪事實及理由
一、本案經本院審理結果，認原第一審簡易判決認事用法及量刑
    均無不當，應予維持，並引用如附件第一審簡易判決書（含
    臺灣臺中地方法院檢察署檢察官簡易判決處刑聲請書）記載
    之犯罪事實、證據、理由及應適用之法條。
二、上訴人即台灣台中地方法院檢察署檢察官上訴意旨略以：被
    告乙○○迄未與告訴人甲○○達成和解，悔無悔意，為此提
    起上訴等語。
三、按刑罰之量定，固屬法院自由裁量之職權行使，但仍應審酌
    刑法第57條所列各款事由及一切情狀，為酌量輕重之標準，
    並非漫無限制；在同一犯罪事實與情節，如別無其他加重或
    減輕之原因，下級審法院量定之刑，亦無過重或失輕之不當
    情形，則上級審法院對下級審法院之職權行使，原則上應予
    尊重，有最高法院85年臺上字第2446號判決意旨可資參照。
    次按刑法第284條第1項前段過失傷害罪之法定本刑為6月以
    下有期徒刑、拘役或5百元以下罰金。而原判決審酌被告過
    失程度，並審究告訴人所受傷害程度及被告未與告訴人和解
    等一切情狀，判處被告有期徒刑4月併諭知易科罰金之折算
    標準，其法律適用及量刑均屬妥適，檢察官循告訴人上訴主
    張原審量刑過輕，並無理由，其上訴應予駁回。
四、末查，被告前無犯罪紀錄，有臺灣高等法院被告前案紀錄表
    一份在卷可稽，素行尚佳，其因一時疏失，偶罹刑典，事後
    已坦承犯行，於本院業與告訴人甲○○達成調解，並已支付
    第一期款項新台幣十萬元，此有調解筆錄及本院電話紀錄在
    卷可稽，經此罪刑宣告後，應知所警惕而無再犯之虞，本院
    綜合各情，因認上開所宣告之刑以暫不執行為適當，爰依刑
    法第七十四條第一項第一款規定，宣告如主文第二項所示之
    緩刑期間，以惕勵自新。
據上論斷，應依刑事訴訟法第四百五十五條之一第一項、第三項
、第三百六十八條、第三百七十三條，刑法第七十四條第一項第
一款，判決如主文。
中    華    民    國    97    年    6     月    18    日
                  刑事第二庭  審判長  法  官  曾佩琦
                                      法  官  陳姵君
                                      法  官  郭書豪
以上正本證明與原本無異
本件不得上訴。
                                      書記官  陳美虹
中    華    民    國    97    年    6     月    18    日
附錄本件論罪科刑法條
中華民國刑法第284條第1項
因過失傷害人者，處 6 月以下有期徒刑、拘役或 5 百元以下罰
金，致重傷者，處1年以下有期徒刑、拘役或5百元以下罰金。


司法院資訊處製作；財團法人民間司法改革基金會備份。
